臺灣臺北地方法院民事判決　　　　　　　　　　　　九十三年度簡上字第三四四號
　　上　訴　人　台灣大來國際信用卡股份有限公司
　　法定代理人　乙○○
　　訴訟代理人　賴盛星律師
　　複　代理人　何淑媛律師
　　被　上訴人　甲○○
　　訴訟代理人　丁志達律師
　　　　　　　　陳錫川律師
右當事人間請求清償債務事件，上訴人對於中華民國九十三年二月二十四日臺灣臺北
地方法院臺北簡易庭九十二年度北簡字第二四三五七號第一審判決提起上訴，本院於
九十三年十二月八日言詞辯論終結，判決如下：
    主  文
原判決除確定部分外廢棄。
被上訴人應給付上訴人新台幣玖拾肆萬仟貳佰伍拾貳元，及自民國九十一年九月二
十一日起至清償日止，按年息百分之十八計算之利息，暨新台幣貳仟柒佰元之違約金
。
第一審（除確定部分外）及第二審訴訟費用由被上訴人負擔。
    事實及理由
一、上訴人起訴主張：被上訴人與同案被告郭玲君為主、附卡關係，被上訴人於民國
    八十六年申請持有上訴人所發行之大來信用卡，主卡卡號為00000000000000，附
    卡卡號為00000000000000（下稱系爭信用卡附卡），簽帳消費金額迄九十一年八
    月十二日共積欠新台幣（下同）九十四萬三千二百五十二元（下稱系爭消費簽帳
    款），拒不清償。依兩造訂立之信用卡約定條款第三條之約定，主、附卡持卡人
    應就上開債務負連帶清償之責等語。並聲明：被上訴人及郭玲君應連帶給付上訴
    人系爭消費款項，及自九十一年九月二十一日起至清償日止，按年息百分之十八
    計算之利息，暨二千七百元之違約金。被上訴人則以前申請用上訴人所發行之花
    旗大來信用卡主卡後，雖曾另為郭玲君申請附卡使用，惟其卡號為000000000000
    00，且九十一年六月間，被上訴人即不再同意郭玲君使用，並收回該附卡予以凹
    折毀損。被上訴人就該附卡所刷金額，皆如期繳付，未有積欠。嗣九十一年八月
    間，因追查郭玲君使用被上訴人另一花旗白金卡附卡簽帳情形，得知尚有系爭消
    費簽帳款尚未清償，乃依上訴人指示，於九十一年八月十二日先行取消郭玲君該
    附卡之使用授權，並向上訴人查詢郭玲君何以尚能刷卡之原因，係上訴人以郭玲
    君曾提出向士林分局蘭雅派出所申報舊附卡遺失之資料，乃據此發給系爭信用卡
    附卡使用。系爭消費簽帳款，均為新核發之系爭信用卡附卡所消費，並非被上訴
    人前為郭玲君所申請之舊附卡所消費，且系爭信用卡附卡之核給亦未經被上訴人
    同意，上訴人准許郭玲君單獨申請，該申請之效力自不及於被上訴人，被上訴人
    就系爭新附卡刷卡所生之債務，自不負連帶之責等語置辯。
二、本件原審對於上訴人之請求，判決上訴人就被上訴人個人部分敗訴（原審判命郭
    玲君應給付系爭款項，未據郭玲君上訴聲明不服，已告確定），上訴人就原判決
    不利於上訴人部分聲明不服，求為廢棄原判決不利於上訴人部分，並聲明被上訴
    人與訴外人郭玲君應連帶給付上訴人九十四萬三千二百五十二元，及自九十一年
    九月二十一日起至清償日止，按年息百分之十八計算之利息，暨二千七百元之違
    約金。被上訴人則求為判決駁回上訴。
三、兩造不爭執之事實：
１、被上訴人與郭玲君在八十六年向上訴人申請大來卡（主卡卡號為00000000000000
    ，附卡卡號為00000000000000）。
２、郭玲君於九十一年六月十四日向台北市政府警察局士林分局蘭雅派出所申報遺失
    舊附卡，並向上訴人申請系爭附卡使用。
３、被上訴人於九十一年八月十二日填寫信用卡取消授權書，取消郭玲君使用附卡之
    權利。
４、郭玲君自九十一年六月二十八日起至同年八月八日止，持系爭信用卡附卡簽帳消
    費，積欠簽帳款九十四萬三千二百五十二元。
四、上訴人主張被上訴人須就郭玲君持系爭信用卡附卡消費帳款負連帶之責等語，為
    被上訴人否認，並以前揭情詞置辯，則本件兩造之主要爭點為系爭附卡是否為一
    獨立之契約關係？郭玲君得否獨立向上訴人申請補發新附卡？被上訴人就系爭附
    卡持有人郭玲君申請補發新附卡所生債務，是否應負連帶之責？茲就兩造爭點分
    述如下：
１、依系爭信用卡申請書，其上除正卡申請人詳細資料、正卡申請人簽名、附卡申請
    人詳細資料外，尚有「附卡申請人簽名」欄，顯見系爭附卡經正、附卡申請人與
    發卡銀行三方意思表示一致而發給，故附卡持卡人亦為信用卡契約之當事人，享
    有信用卡約定條款訂明持卡人之權利及義務，此參諸約定條款第一條第一款明定
    契約所指用「持卡人」無其他特別約定時，包含正卡及附卡持有人等語即明。至
    於，信用卡取消授權書雖記載「若取消主卡，所有附卡將一併取消」，僅係信用
    卡實務上附卡契約附隨於正卡契約存在之特別約定而已，並無礙於附卡持卡人即
    為契約之當事人之一，是被上訴人據此辯稱附卡持卡人非契約當事人云云，洵無
    足取。
２、另依兩造所訂立之信用卡約定條款第十七條第一項約定「持卡人發生信用卡遺失
    或被竊等情形或污損、消磁、刮傷或其他原因致令信用卡不堪使用，貴行得依持
    卡人之申請補發新卡。」，且約定條款第一條第一款已明確約定「本契約所用名
    詞定義如下：一、『持卡人』：指經貴行同意並核發信用卡之人，且無其他特別
    約定時，包含正卡及附卡持有人。」，而約定條款第十七條第一項規定得申請補
    發新卡之持卡人又未特別約定以正卡持卡人為限，應認附卡持卡人於信用卡遺失
    或被竊或信用卡不堪使用之情形下，依約亦得向上訴人申請補發新附卡。準此，
    上訴人於九十一年六月間依附卡持卡人郭玲君之申請而補發新附卡，並未逾兩造
    約定及被上訴人簽約時委任指示之範圍。被上訴人辯稱：附卡持有人無權申請補
    發新附卡云云，即非可採。
３、系爭信用卡申請書上記載「申請人謹同意下述聲明：．．同意台灣大來國際信用
    卡（股）公司以本人名義開設信用卡帳戶及遵守隨卡附上之信用卡會員規章，並
    同意正、附卡持卡人連帶負責該帳戶之正卡或所有附屬信用卡所負之一切帳項。
    」，且系爭信用卡約定條款第三條亦約定：「．．．，正卡持卡人或附卡持卡人
    就個別使用信用卡所生應付帳款互負連帶清償責任。」。依上開約定，在信用卡
    申請人依約定條款第二十一條第四項通知發卡行即上訴人終止信用卡契約之前，
    形下，正、附卡持卡人信用卡所生應付帳款，互負連帶清償責任，查本件被上訴
    人係遲至九十一年八月十二日始填寫信用卡取消授權書，通知上訴人取消郭玲君
    使用附卡之權利，則就九十一年八月十二日前發生之系爭消費簽帳款，上訴人自
    應與郭玲君負連帶清償責任。
五、綜上所述，上訴人主張上訴人依系爭信用卡契約約定，應就系爭消費簽帳款與郭
    玲君負連帶清償責任，為可採，上訴人所辯均非可採。從而，上訴人請求被上訴
    人應給付上訴人九十四萬三千二百五十二元，及自九十一年九月二十一日起至清
    償日止，按年息百分之十八計算之利息，暨二千七百元之違約金，為有理由，原
    審命郭玲君應給付如主文第二項所示之金額，而駁回上訴人其餘之訴，自有未洽
    。上訴意旨就此部分指摘原判決不當，求予廢棄改判，為有理由。爰由本院將原
    判決此部分予以廢棄，改判如主文第二項所示。
六、兩造其餘主張及陳述，與本件判決結果無違或無涉，不另一一審酌，附此敘明。
七、據上論結，本件上訴為有理由，依民事訴訟法第四百三十六條之一第三項、第四
    百五十條、第七十八條，判決如主文。
中　　　華　　　民　　　國　　九十三　　年　　 十二 　　月　　二十二　　日
　　　　　　　　　　　　　　　      民事第五庭
                                        審判長法  官　吳青蓉
　　　　　　　　　　　　　　　　　　　　　　　法  官　羅富美
　　　　　　　　　　　　　　　　　　　　　　　法  官　張松鈞
正本係照原本作成
本判決不得上訴
中　　　華　　　民　　　國　　九十三　　年　　 十二 　　月　　二十二　　日
                                              書記官  黃媚鵑
